【裁判字號】    97,易,1168
【裁判日期】    980527
【裁判案由】    侵占等
【裁判全文】
臺灣臺南地方法院刑事判決              97年度易字第1168號
公  訴  人  臺灣臺南地方法院檢察署檢察官
被      告  己○○
選任辯護人  徐建光律師
上列被告因侵占等案件，經檢察官提起公訴（九十七年度偵字第
四四二一號），本院判決如下：
    主  文
己○○意圖為自己不法之所有，而侵占對於業務上所持有之物，
處有期徒刑壹年玖月；又明知為不實之事項，而使公務員登載於
職務上所掌之公文書，足以生損害於公眾，處有期徒刑肆月，減
為有期徒刑貳月，應執行有期徒刑壹年拾月。緩刑參年，並應於
本案判決確定後六月內，向被害人林姿玲支付新臺幣壹佰萬元之
損害賠償。
    事  實
一、緣己○○與乙○○（原名胡乙○○）原係夫妻。民國六十五
    年間，己○○欲自行創業，遂由乙○○之父親林大鵬出資新
    臺幣（下同）一百萬元，乙○○之兄丁○○出資五十萬元，
    己○○則以技術股充作一百萬元之股份，合資購買座落於臺
    南縣善化鎮○○段二六八七地號、面積二千七百七十一平方
    公尺之新天一油廠股份有限公司全部股權共計二百四十股。
    嗣為符合當時公司法第二條有關股份有限公司股東需有七人
    以上之規定，遂將林大鵬所分得之八十股，分別登記在林大
    鵬（二十股）、曾玉梅（十股，林大鵬長男林秋生之妻）、
    戊○○（三十股，林大鵬之三男）、丙○○（十股，林大鵬
    之四男）、乙○○（十股）名下，丁○○所分得之六十股，
    登記在其本人（五十股）、妻林魏淑女（十股）名下，己○○則分得一百股，均登記於其名下，並由己○○擔任董事長
    ，其餘股東均委由己○○代刻印章並由己○○負責處理公司
    之實際經營。嗣於六十七年四月間，己○○復將前揭公司變
    更名稱為世臺企業股份有限公司（以下簡稱世臺公司）。林
    大鵬於過世前，以口頭指示丁○○、丙○○等兄弟，待其去
    世後，僅丁○○等男性繼承人可繼承林大鵬所擁有之不動產
    ，而乙○○與其姐林淑惠不得參與不動產之繼承，然丁○○
    等男性繼承人，於處分所繼承之不動產時，需撥出足以購買
    一棟房屋之款項予林淑惠，而林茲伶則可單獨取得林大鵬擁
    有之世臺公司股份。嗣於八十五年，世臺公司停止營業，胡
    乙○○並外出工作。復於八十八年二月間，己○○復因中風
    行動不便，便將世臺公司前開廠房及土地出租。其後己○○
    於九十三年九月二十日將世臺公司所擁有之前揭土地，以每
    坪六萬六千元，總價二千六百七十三萬三千一百三十五元之
    價格販售予案外人尤秀昭，並於九十四年一月二十六日完成
    所有權移轉登記。己○○事後通知丁○○表示公司已將土地
    賣掉，並稱欲購買丁○○名下股份，且欲將登記於丁○○其
    他兄弟名下股份移轉登記予乙○○及其與乙○○之子胡世國
    等人，並將空白世臺企業股份有限公司股權轉讓書（以下簡
    稱股權轉讓書）寄予丁○○。丁○○遂將其股份以總價四百
    萬元之價格售予己○○，並將前開股權轉讓書寄予戊○○、
    丙○○。戊○○、丙○○認林大鵬所有之股份均係要讓渡予
    乙○○，遂將均簽立股權轉讓書，將登記於其等名下之各三
    十股股份（丙○○部分另含其配偶胡淑惠名下二十股），移
    轉予乙○○與胡世國（另己○○名下一股）。故最終世臺公
    司股東僅餘乙○○、胡世國、胡碩寬（己○○、乙○○之子
    ，其名下股份均為己○○所有）與己○○。
二、己○○明知世臺公司出售前開土地所得款項二千三百五十八
    萬九千四百五十二元（總價為二千六百七十三萬三千一百三
    十五元，扣除土地增值稅三百零九萬五千零八十九元、契稅
    四萬八五百九十四元），應屬世臺公司股東所有，除分予丁○○四百萬元及給予戊○○及丙○○形式移轉股權費用各十
    萬元（即簽名費）外，剩餘之一千九百三十八萬九千四百五
    十二元，應為其與繼承林大鵬股份之乙○○各擁有一半之所
    有權，即九百六十九萬四千七百二十六元。詎己○○基於意
    圖為自己不法之所有，於九十四年六月二十四日將應給予丁○○、戊○○、丙○○等人之款項分別匯出後，即將其業務
    上所持有，屬乙○○所有之九百六十九萬四千七百二十六易
    持有為所有，將之侵占入己。
三、己○○明知世臺公司於九十五年一月二日並未舉行股東會議
    ，亦未為解散之決議，竟於九十五年一月三日以世臺公司股
    東會議決議解散為由，向經濟部申請為解散登記，致使經濟
    部承辦之公務員，將世臺公司股東會決議解散之不實事項登
    載職務上所掌之公文書上，足以生損害於經濟部對公司管理
    之正確性。
四、案經乙○○訴由臺灣臺南地方法院檢察署檢察官偵查起訴。
    理  由
壹、證據能力之認定：按被告以外之人於審判外之陳述，經當事
    人於審判程序同意作為證據，法院審酌該言詞陳述或書面陳
    述作成時之情況，認為適當者，亦得為證據，刑事訴訟法第
    一百五十九條之五第一項定有明文。查被告於本院審理時對
    證人乙○○、戊○○、丙○○、丁○○等人於偵查時所為筆
    錄之證據能力不爭執，且本院依卷內資料審酌該警詢及偵訊
    筆錄作成時之情況，亦認為並未有何違背法律或其他相關規
    定之情事，而應認為適當，是依刑事訴訟法第一百五十九條
    之五第一項之規定，上開證人於警詢及偵訊所作之筆錄，為
    傳聞法則之例外而具有證據能力，本院自得引為判決參考之
    依據，先予敘明。
貳、犯罪事實之認定：
甲、有罪部分（業務侵占及使公務員登載不實文書罪）：
一、訊據被告己○○於本院審理時就未召開股東會決議解散，而
    向經濟部以股東會決議解散為由，聲請為解散登記，致使經
    濟部承辦之公務員，將世臺公司股東會決議解散之不實事項
    登載職務上所掌之公文書之使公務員登載不實事項於執掌之
    公文書上之犯行，坦承不諱，並有經濟部中部辦公室九十六
    年六月二十一日以經中三字第０九六三０八八四六八０號函
    檢送之世臺公司解散登記之股東會議紀錄、申請書、股東名
    簿各件在卷可稽（九十六年度他字第八九二號卷第一六五頁
    至第一七一頁），被告於本院審理時所為此部分之自白，與
    事實相符，應堪採信。從而，被告使公務員登載不實事項於
    執掌之公文書上之犯行明確，堪以認定，應依法論科。
二、
（一）訊據被告於本院審理時，固坦承將世臺公司所有之前開土
      地出售予案外人尤秀昭，且所得款項除匯予丁○○、丙○○、戊○○外，餘皆據為己有等情，惟矢口否認涉有侵占
      罪行，辯稱：其本有世臺公司一半股份，且其以四百萬元
      購買剩餘之一半股份，故其擁有世臺公司全數股權，是世
      臺公司出售土地所得款項，自應為其所有；告訴人乙○○
      並未出資，僅係單純掛名登記為股東，並無前揭土地款項
      之所有權可言云云。
（二）經查：
    (一)世臺公司原始出資股份比例：
      (1)訊據證人丁○○於偵查中具結後證稱：其係世臺公司原
        始股東，並證稱：世臺公司開始時，其出資五十萬元，
        其父林大鵬出資一百萬元；己○○並未實際出資，但可
        能有技術股等語（九十七年度偵字第四四二一號卷(一)第
        二七０頁）；復於本院審理時結證稱：林大鵬出資一百
        萬，其出資五十萬，被告有技術股，折合一百萬等語（
        參見本院卷第一三四頁）；而被告於同日庭訊時供稱：
        其出資一百萬元，丁○○出資五十萬元，其岳父（林大
        鵬）出資一百萬元等語（參見前開訊問筆錄），參以世
        臺公司（原名新天一油廠股份有限公司）於六十六年十
        月十八日由被告與丁○○、林大鵬等人自之前經營團隊
        取得全數二百四十股時，被告名下登記一百股、林大鵬
        、戊○○名下各登記二十股、丁○○取得五十股、丙○○、曾玉梅、林魏淑女、乙○○名下登記各十股（參見
        九十七年度偵字第四四二一號卷(二)第八０頁所示新天一
        油廠股份有限公司股東名簿）。依此，被告所持股份為
        二百四十分之一百；林大鵬及其家屬持股則為二百四十
        分之一百四十，是世臺公司原始持股比例約略相當於被
        告於偵查中所供、證人丁○○於本院審理時所述持股比
        例，堪認被告與證人丁○○此部分陳述與事實相符，應
        可採認。
      (2)被告於本院審理時雖改稱：林大鵬與丁○○共計僅出資
        一百萬元，而其自行出資一百萬元，兩家出資額相當，
        各擁有一百二十股；復因需符合當時公司法要求股份有
        限公司股東需有七人之規定，故將其名下二十股交由林
        大鵬處理，由林大鵬將之掛名於曾玉梅名下云云。惟被
        告與林大鵬、戊○○合資購買新天一油廠股份有限公司
        ，股東登記股份時，曾玉梅名下僅有十股，而非被告所
        云二十股，遲至六十七年五月一日世臺公司臨時會議時
        ，曾玉梅名下股數始變更為二十股（參見九十七年度偵
        字第四四二一號卷(二)第八０頁、第八三頁所示新天一油
        廠股份有限公司股東名簿），足見被告前開所辯，與事
        實不符，當無可採。況曾玉梅係林大鵬之長媳，其與林
        大鵬之關係，遠較本無親屬關係之被告為近，倘被告需
        他人掛名股東以符合公司法之相關規定，被告大可尋覓
        當時為其配偶，亦為股東之乙○○，抑或其自己原生家
        庭之親屬作為名義登記人，當無選擇與其原無親屬關係
        ，且為林大鵬媳婦之曾玉梅之理。被告前開所辯，與事
        實、常理均相違背，不足採信。從而，綜合證人丁○○
        與被告前開供述及原始股權登記狀況可知，世臺公司原
        始出資狀況應係林大鵬出資一百萬元，證人丁○○出資
        五十萬元，被告則以技術抵充出資一百萬元。
    (二)林大鵬所有之世臺公司股份係由告訴人乙○○繼承：
      (1)證人丙○○於本院審理時結證稱：林大鵬死前曾提過，
        伊所有之世臺公司股份要給告訴人乙○○等語（參見本
        院卷第九一頁）；證人丁○○於本院審理時亦結證稱：
        林大鵬所有之世臺公司股份要給乙○○等語（參見本院
        卷第一三四頁），足見告訴人乙○○所述：林大鵬所有
        之世臺公司股份均係歸屬其所有一節，當非無據。另參
        林大鵬過世時所餘遺產中之不動產，均僅由男性繼承人
        及丁○○兄弟登記，而女性繼承人即乙○○與其姐林淑
        惠均未獲登記，而林大鵬另指示丁○○兄弟處分不動產
        遺產時，需撥出足以購買房屋之款項予林淑惠等情，業
        據證人丙○○、丁○○證述明確（參見本院卷第九一頁
        、第一二六頁、第一三四頁），是觀林大鵬遺產之登記
        狀況，亦足以佐證證人丙○○、丁○○前開證述屬實，
        從而，堪認林大鵬所擁有世臺公司之股份，於林大鵬過
        世後，應由告訴人乙○○單獨繼承無誤。
      (2)辯護意旨雖以：證人丁○○於本院審理時證稱：林大鵬
        於八十五年間提及其擁有之世臺公司股份由乙○○繼承
        ；並證稱：林大鵬於此之前，並未提及此事等語；而證
        人丙○○則證稱：林大鵬於過世前七、八年時，即曾提
        及此事等語，兩者所云林大鵬表示世臺公司股份給予告
        訴人乙○○之時間顯有矛盾云云。惟林大鵬曾多次提及
        此事，曾至台北告知證人丙○○，亦曾於丙○○返家時
        告知，亦曾於兄弟姊妹在場時提及等情，業據證人丙○○證述屬實（參見本院卷第九二頁），是證人丁○○、
        丙○○聽聞此事之時間不一，本屬正常之事，難認有所
        衝突。況無論依證人丁○○、丙○○所述，林大鵬言及
        此事之時間，距今均已逾十年之久，本難期待證人丁○○、丙○○就此事發生時間之證述能完全正確無誤且彼
        此一致。辯護意旨據此否認證人丁○○、丙○○此部分
        證詞，尚難肯認。復以，縱認林大鵬生前就其擁有之世
        臺公司股份之去向交代未臻詳盡，然此部分本屬林大鵬
        之遺產，林大鵬之繼承人即其子女如戊○○、丁○○、
        丙○○、乙○○、林淑惠等人，本可就林大鵬之遺產分
        配協議分配方式，其等就林大鵬擁有之世臺公司股份均
        認由告訴人乙○○繼承亦無不可，是告訴人乙○○稱林
        大鵬所擁有之世臺公司股份係歸屬於其所有一節，應可
        採認。
    (三)林大鵬所擁有之世臺公司股份並未出售予被告：
      (1)證人丁○○於本院審理時結證稱：於九十四年間，其收
        到被告所寄之股權轉讓書，被告雖未言明股權轉讓之對
        象，但股權轉讓書上業已載明受讓人為乙○○，故其交
        付股權轉讓書予其兄弟時，亦告知係要轉讓予乙○○等
        語（參見本院卷第一三五頁），而證人丙○○於本院審
        理時亦結證稱：丁○○打電話告知被告要賣地，並於不
        久收到股權轉讓書，其認為賣土地之款項亦係歸乙○○
        所有，故未質疑等語（參見本院卷第九一頁至第九二頁
        ）；證人戊○○結證稱：其簽股權讓渡書時，被告告知
        要將其名下股份轉讓至乙○○及乙○○小孩名下等語（
        參見本院卷第八一頁），而證人戊○○、丙○○簽署之
        股權轉讓書中，其中一張之股權受讓人胡世國（二十九
        股）、兩張股權受讓人為告訴人乙○○（三十股）、一
        張股權受讓人為被告（一股）（參見參見九十七年度偵
        字第四四二一號卷(一)第二五六頁至第二五九頁），足見
        證人戊○○、丙○○等人意欲移轉股權登記之對象係告
        訴人乙○○及其子。況證人丙○○、戊○○將其等名下
        各三十股之股份移轉登記至乙○○或其小孩名下時，僅
        各收受十萬元之簽名費用，與證人丁○○移轉六十股（
        含其妻林魏淑女名下十股）所獲得之四百萬元對價相去
        甚遠，由此亦可推知證人丙○○、戊○○確係本於林大
        鵬生前交代，而將名下股份移轉予乙○○，而非被告所
        云係以總數四百二十萬元購得證人丁○○、戊○○、丙○○之股份云云。被告雖另辯稱：因證人戊○○、丙○○並未實際出資，亦未參與世臺公司營運，故其等雖名
        下有股份，但不得分受土地出售之款項云云。惟證人戊○○、丙○○名下所登記之股份本為林大鵬所有，而林
        大鵬本為世臺公司實際出資股東，衡情世臺公司財產之
        分配，亦當依比例分配予林大鵬之繼承人為是。否則無
        異持有世臺公司二百五十分之六十股份之丁○○獲得四
        百萬元之分配，而持有世臺公司二百五十分之一百股份
        之林大鵬，反而未能獲得任何對價即移轉予被告，顯與
        常理不符。被告此部分所辯，顯無可採。
      (2)辯護意旨雖迭次以告訴人乙○○並未出資世臺公司等情
        ，而主張被告出售世臺公司土地所得款項，告訴人乙○○不得主張分受云云。惟告訴人乙○○實際上並未出資
        此點本無爭執，然其因林大鵬生前交代，並經由其兄弟
        戊○○、丙○○轉讓與林大鵬生前借名登記於其名下之
        方式，承受其父林大鵬所擁有之世臺公司股份，故其自
        得對被告出售世臺公司土地所得主張權利。辯護意旨此
        部分所辯，當無可採。辯護意旨另以證人丁○○於九十
        四年五月三十日寄交被告之信件中，業已提及林家持股
        全數為一百二十股，均已收集完畢云云，據此主張林家
        實際持股應為一百二十股，且已於九十四年間簽署股權
        轉讓書時，移轉予被告云云。惟證人戊○○、丙○○、
        丁○○名下所登記之股份本為一百二十股，其餘則登記
        於被告、乙○○、胡碩寬（被告與告訴人之子）名下，
        是證人丁○○受被告委託將其兄弟名下股份移轉是告訴
        人乙○○名下時，其需處理移轉之股份本僅有登記在其
        兄弟名下之一百二十股，尚難以此推認林家僅有一百二
        十股。復以證人丁○○前開信件雖載「全部一百二十股
        皆有了」，然觀該信件此部分之全部記載：【對於「股
        權轉讓書」的收集，我也盡了一份很大的努力，五月初
        ，當你提到此事時，我告訴你，我會盡力去取得，現在
        我做到了。（如後影印本供閱），於5/23取得最後一份
        ，現在全部120股皆有了。】（參見本院卷第一五七頁
        ），是觀證人丁○○前開信件之前後文觀之，其所謂一
        百二十股皆有了，應係指「股權轉讓書」而非實際股權
        。辯護意旨前開所辯，當無可採。
    (四)綜此，世臺公司之原始出資股份，應為林大鵬、被告各一
      百萬元，證人丁○○五十萬元。而林大鵬所擁有之二百五
      十分之一百之股份，應屬告訴人乙○○繼承而得。從而，
      被告將世臺公司所有之土地出售所得款項，扣除應繳納之
      土地增值稅、契稅等稅賦及給予證人丁○○約當其股份之
      四百萬元與給付證人丙○○、戊○○之簽名費各十萬元後
      ，剩餘之一千九百三十八萬九千四百五十二元，應為告訴
      人乙○○與被告各擁有一半之所有權，亦即各為九百六十
      九萬四千七百二十六元。然被告無視於此，竟將全數款項
      據為己有，是被告業務侵占犯行明確，堪以認定，應依法
      論科。
三、核被告所為係犯刑法第二百十四條之使公務員登載不實事項
    於執掌之公文書罪、同法第三百三十六條第二項之業務侵占
    罪。被告所犯前開二罪，犯意個別，行為互異，應予分論併
    罰。爰審酌被告犯罪動機、手段、所得、罔顧告訴人乙○○
    與其原為夫妻關係，竟使告訴人乙○○受有高達九百餘萬元
    之損害，甚於偵查中，逕自提領前開款項購買彩券花用殆盡
    ，使告訴人無從求償，足見其惡性非輕、犯罪後始終未曾賠
    償告訴人乙○○、就使公務員登載不實罪部分認罪，惟就業
    務侵占犯行部分否認犯行之態度等一切情狀，分別量處如主
    文所示之刑。另本件被告所為使公務員登載不實犯行之行為
    時間，係在九十六年四月二十四日以前，所犯罪名宣告刑在
    有期徒刑一年六月以下，合於中華民國九十六年罪犯減刑條
    例第二條第一項第三款之規定，應減其宣告刑二分之一，並
    與其所犯業務侵占罪，定應執行刑。又被告前未曾受有期徒
    刑以上刑之宣告，有台灣高等法院被告全國前案記錄表一份
    在卷可憑，經此起訴審判之刑事程序，應知所警惕，信無再
    犯之虞，本院審酌全案情節，並考量世臺公司業已解散，被
    告當無再次業務侵占之可能，且其已因中風，身心重創，行
    動、言語均已不便，因認所宣告之刑以暫不執行為適當，併
    諭知緩刑三年，以勵自新。另為警惕被告並促使其填補告訴
    人所受損害，爰另依刑法第七十四條第二項第三款前段之規
    定，命被告應於本案判決確定後六個月內給付一百萬元之損
    害賠償予告訴人乙○○，以昭公允。（刑法第七十四條有關
    緩刑之規定雖經修正，本院參酌最高法院九十五年五月二十
    三日刑事庭第八次會議之決議所示，認犯罪在新刑法施行前
    ，新刑法施行後，緩刑之宣告，應適用新刑法第七十四條相
    關規定）。另前開命被告賠償之諭知，僅係本院就被告刑責
    宣告緩刑時所附加之條件，並不影響告訴人乙○○本於民事
    損害賠償請求權之行使，附此敘明。
乙、不另為無罪判決之諭知部分：
一、公訴意旨另以：被告明知未召集世臺公司股東出席，未經告
    訴人即股東乙○○同意，竟盜用世臺公司與告訴人乙○○印
    章，製作不實之世臺公司九十四年十二月三十日股東臨時會
    議紀錄稱「出席股東人數四人，經主席（乙○○）徵詢全體
    出席股東無異議照案通過」等語，再盜用世臺公司與告訴人
    乙○○印章，偽造九十五年一月二日解散登記申請書，持以
    向經濟部中部辦公室申請辦理解散世臺公司之登記而為行使
    ，足以生損害於世臺公司與乙○○，因認被告就此部分犯行
    另涉刑法第二百十六條、第二百十條之行使偽造私文書罪嫌
    等語。
二、按犯罪事實，應依證據認定之，無證據不得認定其犯罪事實
    ，又不能證明被告犯罪者，應諭知無罪之判決，刑事訴訟法
    第一百五十四條第二項、第三百零一條第一項分別定有明文
    。另按刑法第二百十條之偽造文書，以無制作權之人冒用他
    人名義而制作該文書為要件之一，如果行為人基於他人之授
    權委託，即不能謂無制作權，自不成立該條之罪，最高法院
    著有四十七年台上字第二二六號判例可資參照。公訴意旨認
    被告涉有行使偽造私文書犯行，無非以被告未經其他股東同
    意即行解散世臺公司，且未先行告知告訴人乙○○即蓋用告
    訴人乙○○之印章於世臺公司九十四年十二月三十日股東臨
    時會議紀錄及解散申請書上等情為據。訊據被告固坦承蓋用
    告訴人乙○○印章於前揭股東會議與解散申請書上，惟堅詞
    否認涉有行使偽造私文書犯行，辯稱：世臺公司營運期間，
    各股東均授權由其處理相關事務，其本於職權代為蓋用世臺
    公司與乙○○之印章，並無偽造文書之故意云云。
三、經查：
  (一)被告使用世臺公司與告訴人乙○○之印章蓋用於世臺公司九
    十四年十二月三十日股東臨時會議紀錄及解散申請書上一節
    ，業據被告於本院審理時自承在卷，並有前開臨時會議紀錄
    與解散申請書各一紙在卷可稽，此部分事實應可認定。
  (二)證人戊○○於本院審理時結證稱：其擔任世臺公司股東期間
    ，並未參與世臺公司之事務；世臺公司之事務均係由被告處
    理；另證稱：世臺公司創立時，其父林大鵬與被告應有刻其
    印章；如世臺公司需要股東會議決議，均係由被告全權處理
    等語（參見本院卷第八三頁、第八五頁）；證人丙○○於本
    院審理時結證稱：曾留印章在世臺公司內；平常並未參與世
    臺公司之營運，如需開股東會議，均係由被告處理等語（參
    見本院卷第八九頁）；證人乙○○於本院審理時亦證稱：世
    臺公司之事務均係由被告處理；幾十年來其均未過問被告如
    何使用其印章等語（參見本院卷第一０一頁、第一０二頁）
    ，足見世臺公司之事務，本均係由被告處理，如需股東蓋章
    ，亦由被告自行蓋用。依此，堪認世臺公司股東就世臺公司
    相關事務均係概括授權予被告處理。從而，被告本於世臺公
    司股東之長期概括授權，而在前開會議紀錄與解散申請書上
    ，自行蓋用告訴人乙○○與世臺公司印章印章之舉，應認仍
    係本於其長期處理世臺公司事務程序之範疇，而屬世臺公司
    股東告訴人乙○○長期概括授權範圍之內。。
  (三)綜上所述，被告於前開會議紀錄與解散申請書上蓋用告訴人
    乙○○與世臺公司印章之舉，應認係本於被告職權內且為告
    訴人乙○○長期概括概括授權範圍為之，參諸前開說明，被
    告此舉當與偽造文書之構成要件有間，此外復查無其他積極
    證據足資證明被告確有行使偽造私文書之犯行，應認公訴意
    旨所指被告此部分犯行罪嫌尚有不足，惟此部分如成立犯罪
    ，與前揭論罪科刑之使公務員登載不實罪間，具有修正前刑
    法第五十五條後段牽連犯之裁判上一罪關係，爰不另為無罪
    判決之諭知。
據上論斷，應依刑事訴訟法第二百九十九條第一項前段，刑法三
百三十六條第二項、第二百十四條、第五十一條第五款、第七十
四條第一項、第二項第三款，刑法施行法第一條之一，中華民國
九十六年罪犯減刑條例第二條第一項第三款、第七條，判決如主
文。
本案經檢察官甲○到庭執行職務
中    華    民    國    98    年    5     月    27    日
                      刑事第十二庭
                          審判長法  官  卓穎毓
                                法  官  莊玉熙
                                法  官  魏玉英
以上正本證明與原本無異。
如不服本判決應於收受本判決後10日內向本院提出上訴書狀，並
應敘述具體理由。其未敘述上訴理由者，應於上訴期間屆滿後20
日內向本院補提理由書狀（均須按他造當事人之人數附繕本）「
切勿逕送上級法院」。
                                書記官  秦建華
中    華    民    國    98    年    5     月    27    日
附錄法條：
中華民國刑法第336條
對於公務上或因公益所持有之物，犯前條第1項之罪者，處1年以
上7年以下有期徒刑，得併科5千元以下罰金。
對於業務上所持有之物，犯前條第1項之罪者，處6月以上5年以
下有期徒刑，得併科3千元以下罰金。
前二項之未遂犯罰之。
中華民國刑法第214條
明知為不實之事項，而使公務員登載於職務上所掌之公文書，足
以生損害於公眾或他人者，處3年以下有期徒刑、拘役或5百元以
下罰金。


司法院資訊處製作；財團法人民間司法改革基金會備份。
